【裁判字號】    96,訴,4285
【裁判日期】    970214
【裁判案由】    毒品危害防制條例
【裁判全文】
臺灣臺中地方法院刑事判決              96年度訴字第4285號
公  訴  人  臺灣臺中地方法院檢察署檢察官
被      告  甲○○
                    (現另案羈押於臺灣台中看守所)
上列被告因違反毒品危害防制條例案件，經檢察官提起公訴（96
年度毒偵字第5308號），經本院合議庭裁定適用簡式審判程序，
本院判決如下：
    主    文
甲○○施用第一級毒品，累犯，處有期徒刑拾月。又施用第二級
毒品，累犯，處有期徒刑肆月。應執行有期徒刑壹年。
扣案海洛因伍小包（含袋重壹點伍公克）、甲基安非他命貳小包
（含袋重零點伍公克），均沒收銷燬之。
    犯罪事實
一、甲○○前施用毒品案件，經觀察、勒戒後，認無繼續施用毒
    品之傾向，於民國88年9月20日執行完畢釋放。復因施用毒
    品案件，經送強制戒治，並由檢察官提起公訴。戒治部分，
    於89年11月28日執行期滿；刑罰部分，經法院判處有期徒刑
    8月、5月，應執行有期徒刑1年確定，嗣於90年10月13日縮
    刑期滿執行完畢。然其猶無法戒絕毒癮，又於強制戒治執行
    完畢釋放後，於5年內之94年間，因施用毒品案件，經本院
    以94年度中簡字第3030號判處有期徒刑5月確定，復前因侵
    占案件，經臺灣彰化地方法院以95年度易字第295號判處有
    期徒刑6月確定，2案經定應執行有期徒刑10月，嗣於95年12
    月18日易科罰金執行完畢。詎猶不知警惕，復於96年9月25
    日上午某時，在臺中縣大里市○○街425巷11號4樓住處內，
    以注射方式，施用第一級毒品海洛因1次；並於96年9月25日
    上午某時，在上址以燒烤方式，施用第二級毒品甲基安非他
    命1次。嗣於96年9月26日晚上9時50分許，為警在上址查獲
    ，並扣得海洛因5小包（含袋重1.5公克）及甲基安非他命2
    小包（含袋重0.5公克）。
二、案經臺中市警察局第三分局報請臺灣臺中地方法院檢察署檢
    察官偵查起訴。
    理    由
一、經查上開犯行，業據被告甲○○自白不諱。此外上開犯行，
    並有中山醫學大學附設醫院檢驗科藥物檢測中心尿液檢驗報
    告1紙附卷可稽，及扣案之海洛因5小包（含袋重1.5公克）
    及甲基安非他命2小包（含袋重0.5公克）可資佐證。又被告
    前因施用毒品案件，經觀察、勒戒後，認無繼續施用毒品之
    傾向，於民國88年9月20日執行完畢釋放。復因施用毒品案
    件，經送強制戒治，並由檢察官提起公訴。戒治部分，於89
    年11月28日執行期滿；刑罰部分，經法院判處有期徒刑8 月
    、5月，應執行有期徒刑1年確定，嗣於90年10月13日縮刑期
    滿執行完畢。然其猶無法戒絕毒癮，又於強制戒治執行完畢
    釋放後，於5年內之94年間，因施用毒品案件，經本院以94
    年度中簡字第3030號判處有期徒刑5月確定，復前因侵占案
    件，經臺灣彰化地方法院以95年度易字第295 號判處有期徒
    刑6月確定，2案經定應執行有期徒刑10月，嗣於95年12月18
    日易科罰金執行完畢。由此可知，被告在前次強制戒治執行
    完畢後5年內，曾再犯施用毒品案件，並經法院判刑確定，
    是被告前次所為之強制戒治治療程序，顯未能收到祛除毒癮
    之實效，參諸毒品危害防制條例第20條、第23 條之立法理
    由，被告今再為本件施用第一、二級毒品犯行，仍屬毒品危
    害防制條例所規範之「再犯」情形，依法應予追訴審判。綜
    此，被告再犯毒品危害防制條例第10條之罪，堪予認定。
二、核被告甲○○所為，係各犯毒品危害防制條例第10條第1、2
    項之施用第一、二級毒品罪。被告持有海洛因5包（含袋重
    1.5公克）及甲基安非他命2小包（含袋重0.5公克）之低度
    行為應為施用之高度行為所吸收，不另論罪。被告所犯上開
    二罪間，犯意個別，罪名有異，應予分論併罰。又被告前因
    施用毒品案件，經本院以94年度中簡字第3030號判處有期徒
    刑5月確定，復前因侵占案件，經臺灣彰化地方法院以95年
    度易字第295號判處有期徒刑6月確定，2案經定應執行有期
    徒刑10月，嗣於95年12月18日易科罰金執行完畢，有刑案資
    料查註紀錄表在卷可參，其於徒刑執行完畢後5年內故意再
    犯本件有期徒刑以上之各罪，為累犯，依刑法第47條第1項
    規定，各加重其刑。爰審酌被告施用毒品係病態之自戕行為
    及犯後坦承犯行等一切情狀，分別量處如主文所示之刑，並
    定其應執行刑。扣案之第一級毒品海洛因5包（含袋重1.5公
    克）及甲基安非他命2小包（含袋重0.5公克），為違禁物，
    依毒品危害防制條例第18條第1項宣告沒收並銷燬之。
據上論斷，應依刑事訴訟法第273條之1第1項、第299條第1項前
段，毒品危害防制條例第10條第1項、第2項、第18條第1項，刑
法第11條、第47條第1項、第51條第5款，判決如主文。
本案經檢察官顏淑惠到庭執行職務。
中    華    民    國    97    年    2    月     14    日
                  刑事第七庭    法  官  郭德進
上正本證明與原本無異。
如不服本判決，應於收受送達後10日內向本院提出上訴書狀（應
敘述具體理由並附繕本）。
上訴書狀如未敘述理由，應於上訴期間屆滿後20日內補提理由書
於本院。
中    華    民    國    97    年    2     月    15    日
                                書記官  陳惠玲
                                                       B
附錄論罪科刑法條
毒品危害防制條例第10條：
施用第一級毒品者，處 6 月以上 5 年以下有期徒刑。
施用第二級毒品者，處 3 年以下有期徒刑。


司法院資訊處製作；財團法人民間司法改革基金會備份。
